【裁判字號】    98,審易,506
【裁判日期】    981028
【裁判案由】    家庭暴力防治法等
【裁判全文】
臺灣新竹地方法院刑事判決             98年度審易字第506號
公  訴  人  臺灣新竹地方法院檢察署檢察官
被      告  甲○○
上列被告因傷害等案件，經檢察官提起公訴（98年度偵字第5903
號），本院判決如下：
    主  文
本件公訴不受理。
    理  由
一、公訴意旨略以：被告甲○○係告訴人乙○○前夫葉國平（民
    國87年7月12日結婚，已於88年8月4 日離婚）之弟，曾為四
    親等內旁系姻親，緣告訴人乙○○與葉國平之子女3 名於葉
    國平92年間過世後，仍由葉家扶養。告訴人乙○○於98年6
    月24日下午1 時許，至新竹縣芎林鄉○○村○鄰○○街465號
    即葉家探視子女，因告訴人乙○○之自小客車擋到被告甲○
    ○之車庫，告訴人乙○○與被告甲○○遂起爭執，被告甲○
    ○基於公然侮辱之犯意，在其住處外，對告訴人乙○○辱罵
    「幹你娘」、「雞巴」、「你媽雞巴被人幹」、「操你娘」
    等語，並於嚼食檳榔時，向告訴人乙○○吐口水，致告訴人
    乙○○臉上、上衣均遭檳榔汁噴及，使不特定人得以共見共
    聞，足以貶損告訴人乙○○之人格。被告甲○○復基於傷害
    之犯意，徒手毆打告訴人乙○○之頭部等處，致告訴人乙○
    ○受有兩側頭部疼痛、噁心、頭暈等腦震盪現象及疑似左前
    臂挫傷等傷害，嗣因見告訴人乙○○持手機撥打尋求外援，
    復基於毀損之犯意，搶取告訴人乙○○之手機，致使手機掉
    落在地，無法撥打求援，足以生損害於告訴人乙○○（其所
    涉強制犯行，由本院以簡式審判程序另行審結）。因認被告
    甲○○涉有刑法第309條第1項之公然侮辱罪嫌、同法第277
    條第1項之傷害罪嫌及同法第354條之毀損罪嫌等語。
二、按告訴乃論之罪，告訴人於第一審辯論終結前得撤回其告訴
    ，又告訴經撤回者，應諭知不受理之判決；並得不經言詞辯
    論為之，刑事訴訟法第238條第1項、第303條第3 款、第307
    條分別定有明文。
三、查本件告訴人乙○○告訴被告甲○○公然侮辱、傷害、毀損
    罪嫌部分，公訴人認係分別觸犯刑法第309條第1項之公然侮
    辱罪、第277條第1 項之傷害罪及刑法第354條之毀損罪，依
    同法第314條、第287條前段、第357 條之規定，均須告訴乃
    論。茲本件被告甲○○所涉上開罪嫌部分，業經被告甲○○
    與告訴人乙○○於98年9 月21日達成民事調解，告訴人乙○
    ○並於98年10月14日具狀對被告甲○○之公然侮辱、傷害、
    毀損告訴等情，此有本院98年度竹調字第284 號調解筆錄、
    聲請撤回告訴狀各1 份附卷可查（見本院卷第16、35頁）。
    是依照前開說明，本件爰不經言詞辯論，逕為諭知不受理之
    判決。
四、依刑事訴訟法第303條第3款、第307條，判決如主文。
中    華    民    國    98    年    10    月    28    日
                  刑事第九庭  法  官    劉兆菊
以上正本證明與原本無異。
如不服本判決應於收受判決後10日內向本院提出上訴書狀，並應
敘述具體理由。其未敘述上訴理由者，應於上訴期間屆滿後20日
內向本院補提理由書(均須按他造當事人之人數附繕本)「切勿逕
送上級法院」。
中    華    民    國    98    年    10    月    28    日
                              書記官    林兆嘉


司法院資訊處製作；財團法人民間司法改革基金會備份。
